# 请教陈版，关于应付票据重分类的问题

提问人：墨墨 1990 时间：2016-10-21 23:02:10
乙公司是甲公司的全资子公司，乙公司相当于承担销售的职能（空壳公司），甲乙公司发生关联交易后，乙公司开具银行承兑汇票给甲公司，实际票据金额超过交易的金额，甲公司最终将这些票据全部背书转让给供应商 应当持有哪个观点： 1 、甲乙公司交易仅通过账面中转，没有发生真实的交易，开具应付票据全部重分类至短期借款 2 、将乙公司超过实际交易金额的应付票据重分类至短期借款 3 、甲公司并没有将票据贴现，全都不用重分类 请教陈版怎么操作

回答人：chenyiwei
不清楚交易背景：为何开票金额超过交易金额？为何没有贴现而是全部背书给供应商？供应商取得背书的票据后又如何处理，是否贴现，贴现资金是否回流给乙公司或甲公司？

提问人：墨墨 1990 时间：2016-10-22 10:19:43
1 、开票金额超过交易金额是，因为关联方先签订合同交易尚未发生，相当于二楼所说的先付货款给母公司吧，实际超过交易金额这块倒是不大，问题不大 2 、供应商取得背书票据后并没有贴现，资金没有回流到公司 我主要的疑惑是甲乙公司这种关联交易的票据是否应当重分类至短期借款，因为前任会计师是把这块全部重分类（理由是甲乙并非真实交易），我有点不认同，我认为从整个集团的合并层面，这块应付票据是真实交易的，因为是上市公司，但如果我期末选择不重分类的话报告披露出去期初期末金额相差太大了，所以请陈版指导

回答人：chenyiwei
双方没有真实交易，就是为了预付货款？这样子公司就是在为母公司融资了。集团合并层面重分类到短期借款应该是合适的，相当于借款支付预付货款。